【裁判字號】    98,抗,265
【裁判日期】    980904
【裁判案由】    毒品危害防制條例
【裁判全文】
臺灣高等法院臺南分院刑事裁定           98年度抗字第265號
抗  告  人
即  被  告  甲○○
                    現於臺灣雲林第二監獄執行中
上列抗告人因違反毒品危害防制條例案件，不服臺灣雲林地方法
院中華民國98年8月12日上訴駁回裁定（98年度訴字第532號）提
起抗告，本院裁定如下：
    主  文
抗告駁回。
    理  由
一、本件抗告意旨略以：抗告人於98年7月30日星期四下午收受
    判決書，又因上訴期間（抗告理由狀誤載為上訴抗告時間）
    為10日工作天，需扣除例假日（即8月1日星期六、8月2日星
    期日、8月8日星期六、8月9日星期日），共4天，故上訴（
    抗告理由狀誤載為抗告）截止日應為民國98年8月13日星期
    四，而送達原審之上訴狀（抗告理由狀誤載為抗告）為98年
    8月11日星期二，實為10日工作天內，故並無違反法律之程
    序，是請重新審理云云。
二、按上訴期間為十日，自送達判決後起算；在監獄或看守所之
    被告，於上訴期間內向監所長官提出上訴書狀者，視為上訴
    期間內之上訴；刑事訴訟法第349條前段、第351條第1項分
    別定有明文。次按刑事訴訟法第65條規定，期間之計算，依
    民法之規定。是上訴期間之計算，應準用民法第120條第2項
    及第122條之規定，即以日、星期、月或年定期間者，其始
    日不算入；於一定期日或期間內，應為意思表示或給付者，
    其期日或其期間之末日，為星期日、紀念日或其他休息日時
    ，以其休息日之次日代之。即期間中含有星期日、紀念日或
    其他休息日，並不扣除，亦無抗告人所謂工作天云云之情事
    。
三、本件抗告人即被告甲○○係98年7月30日收受原審98年度訴
    字第532號判決正本，有送達證書在卷可稽（見原審卷第37
    頁）。被告不服原審判決，於98年8月11日向臺灣雲林第二
    監獄長官提出上訴書狀。查依前開說明，被告之上訴期間自
    98年7月30日收受原審判決之翌日（即31日）起算10日，其
    期間之末日為98年8月9日，查98年8月9日該日係星期日，即
    應以次日即8月10日代之，故上訴期間算至98年8月10日24時
    即行屆滿，惟被告遲至98年8月11日11時30分始向臺灣雲林
    第二監獄提出上訴狀（見原審卷第38頁上訴狀所蓋臺灣雲林
    第二監獄書狀收件章），顯已逾法定上訴期間，其上訴自屬
    違背法律上程式，原審以被告上訴逾期，裁定駁回其之上訴
    ，於法並無不合。本件抗告意旨以：上訴期間為10日工作日
    ，需扣除例假日云云，顯係對法律規定有所誤解，且上訴期
    間不因抗告人有所誤解而影響因期間經過所發生之效力。是
    抗告人提起本件抗告，為無理由，應予駁回。
四、據上論斷，應依刑事訴訟法第412條，裁定如主文。
中    華    民    國    98    年    9     月    4     日
                  刑事第一庭    審判長法  官  黃崑宗
                                      法  官  陳顯榮
                                      法  官  王明宏
以上正本證明與原本無異。
如不服本裁定，應於收受本裁定後五日內向本院提出抗告狀。
                                      書記官  黃全忠
中    華    民    國    98    年    9     月    4     日


司法院資訊處製作；財團法人民間司法改革基金會備份。
